# 员工提前离职的股份支付

提问人：Ryan_q 时间：2021-12-13 16:50:21
@chenyiwei，陈版主：
对于如果提前离职而按约定条款回购的，回购款中包含的利息应确认为授予离职人员的辞退福利处理，如何理解这句话？因为在大部分正常的理解这属于资金成本占用，应该是财务费用。
我的问题是：
1 、如何理解上述的话？
2 、如何区分（回购支付的金额-员工初始投资的成本）差额是福利费、财务费用、还是股份支付？

回答人：chenyiwei
这一表述是针对由实控人回购，或者要求离职人员将其原先获得的激励股份转让给实控人指定人的情形，不适用于由发行人自身承担回购责任的情况。
在上述情况下，由于发行人自身账面无需确认回购义务相关负债，自然也就不存在资金占用利息的问题，所以不应确认为财务费用。这部分资金利息是只有离职人员才享有的，与其离职直接相关，但与获取其服务无关的经济利益，故认定为辞退福利计入管理费用。